【裁判字號】    98,訴緝,209
【裁判日期】    980818
【裁判案由】    毒品危害防制條例
【裁判全文】
臺灣板橋地方法院刑事判決             98年度訴緝字第209號
公  訴  人  臺灣板橋地方法院檢察署檢察官
被      告  甲○○
                    （
上列被告因違反毒品危害防制條例案件，經檢察官提起公訴（96
年度毒偵字第3329號），本院受理後被告為有罪之陳述，經合議
庭裁定由受命法官獨任進行簡式審判程序，判決如下：
    主  文
甲○○施用第一級毒品，累犯，處有期徒刑捌月，減為有期徒刑
肆月，如易科罰金，以新臺幣壹仟元折算壹日；又施用第二級毒
品，累犯，處有期徒刑陸月，減為有期徒刑月，如易科罰金，
以新臺幣壹仟元折算壹日。應執行有期徒刑陸月，如易科罰金，
以新臺幣壹仟元折算壹日。
    事  實
一、甲○○前於民國89年間因施用毒品案件，經臺灣臺中地方法
    院以89年度毒聲字第6696號裁定送觀察、勒戒後，認無繼續
    施用毒品之傾向，經臺灣臺中地方法院檢察署檢察官於89年
    11月23日以89年度毒偵字第7267號為不起訴處分確定；又於
    90年間因施用毒品案件，經臺灣臺中地方法院以90年度毒聲
    字第5872號裁定送觀察、勒戒後，認有繼續施用毒品之傾向
    ，再經同院以91年度毒聲字第16號裁定令入戒治處所施以強
    制戒治，並由臺灣臺中地方法院檢察署檢察官提起公訴，其
    中強制戒治部分於92年1 月3 日期滿執行完畢，起訴部分則
    經同院於91年2 月6 日以91年度訴字第349 號就施用第一、
    二級毒品部分分別判處有期徒刑十月、六月，應執行有期徒
    刑一年二月，於91年3 月18日確定，於93年2 月8 日縮刑期
    滿執行完畢（構成累犯）。猶不知悔改，復分別基於施用第
    一級毒品海洛因、第二級毒品甲基安非他命之犯意，於96年
    2 月9 日晚上8 時24分許為警採尿回溯前26小時、96小時內
    某時，在其之前位於臺北縣泰山鄉○○路○ 段之居處，以注
    射針筒注入體內之方式，施用第一級毒品海洛因一次及以玻
    璃球吸食器點火燒烤產生煙霧而吸食之方式，施用第二級毒
    品甲基安非他命一次。嗣於96年2 月9 日下午5 時30分許，
    在臺北縣泰山鄉○○路○ 段123 巷1 弄7 號為警查獲，且經
    警採尿驗悉。
二、案經臺北縣政府警察局新莊分局報請臺灣板橋地方法院檢察
    署檢察官偵查起訴，經本院合議庭裁定以簡式審判程序審理
    。
    理  由
一、訊據被告甲○○於本院審理時對其於上揭時、地，分別施用
    第一級毒品海洛因、第二級毒品甲基安非他命各一次之犯行
    ，業已坦承不諱，又被告於96年2 月9 日晚上8 時24分許經
    警詢問後所採集之尿液，經送臺灣檢驗科技股份有限公司以
    酵素免疫分析法（EIA） 初驗及以氣相層析質譜儀法（GC/M
    S） 複驗檢驗結果，確呈施用第一級毒品海洛因之鴉片類嗎
    啡陽性反應、第二級毒品甲基安非他命陽性反應，有該公司
    於96年3 月15日出具之濫用藥物尿液檢驗報告一件附卷可稽
    。按海洛因經注射或吸入人體後，約百分之八十於24小時內
    自尿中排出，一般而言，尿液中能否驗出嗎啡陽性反應與其
    投與量、投與途徑、採尿時間、個人體質及檢測方法之靈敏
    度有關，國外曾有文獻報導注射6 毫克之海洛因鹽酸鹽，其
    代謝物嗎啡之平均可檢出時限約為26小時，此經行政院衛生
    署藥物食品檢驗局於81年9 月8 日以藥檢壹字第8114885 號
    函敘明綦詳。又按甲基安非他命經口服投與後約百分之70於
    24小時內自尿中排出，約百分之90於96小時內自尿中排出，
    由於甲基安非他命成分之檢出與其投與方式、投與量、個人
    體質、採尿時間與檢測儀器之精密度等諸多因素有關，因此
    僅憑尿液中呈安非他命陽性反應，並無法確實推算吸食時間
    距採集時間之長短，惟依上述資料推斷，最長可能不會超過
    4 日，亦經行政院衛生署藥物食品檢驗局81年2 月8 日藥
    檢壹字第001156號函示明確。被告之上開尿液檢體送驗結果
    既呈鴉片類嗎啡陽性反應、甲基安非他命陽性反應，且該結
    果係採用氣相層析質譜儀法進行確認，已足排除被告因服用
    藥物導致毒品偽陽性反應之可能性，顯見被告在警方採集其
    尿液前26小時、96小時內某時點，確有施用第一級毒品海洛
    因、第二級毒品甲基安非他命之犯行甚明。再者，被告前於
    89年間因施用毒品案件，經臺灣臺中地方法院以89年度毒聲
    字第6696號裁定送觀察、勒戒後，認無繼續施用毒品之傾向
    ，經臺灣臺中地方法院檢察署檢察官於89年11月23日以89年
    度毒偵字第7267號為不起訴處分確定；又於90年間因施用毒
    品案件，經臺灣臺中地方法院以90年度毒聲字第5872號裁定
    送觀察、勒戒後，認有繼續施用毒品之傾向，再經同院以91
    年度毒聲字第16號裁定令入戒治處所施以強制戒治，並由臺
    灣臺中地方法院檢察署檢察官提起公訴，其中強制戒治部分
    於92年1 月3 日期滿執行完畢，有臺灣高等法院被告前案紀
    錄表附卷可按，是被告乃經觀察、勒戒及強制戒治執行完畢
    釋放後，五年內再犯施用毒品之犯行，至為灼然。綜上，足
    認被告自白與事實相符，罪證明確，犯行洵堪認定。
二、查海洛因及甲基安非他命分別係毒品危害防制條例第2 條第
    2 項第1 款、第2 款所列之第一級、第二級毒品。核被告所
    為，係犯毒品危害防制條例第10條第1 項之施用第一級毒品
    罪及同條例第10條第2 項之施用第二級毒品罪。被告於施用
    毒品海洛因、甲基安非他命而持有各該毒品之低度行為，應
    分別為施用之高度行為所吸收，均不另論罪。其所犯上開施
    用第一級毒品、第二級毒品兩罪間，犯意各別，行為互殊，
    各具獨立性，應予分論併罰。查被告前於90年間因施用毒品
    案件，經臺灣臺中地方法院於91年2 月6 日以91年度訴字第
    349 號就施用第一、二級毒品部分分別判處有期徒刑十月、
    六月，應執行有期徒刑一年二月，於91年3 月18日確定，於
    93年2 月8 日縮刑期滿執行完畢，有臺灣高等法院被告前案
    紀錄表在卷可按，其於有期徒刑執行完畢後五年以內故意再
    犯本案之罪，係屬累犯，應依刑法第47條第1 項之規定加重
    其刑。爰審酌被告年值青壯，不思尋求正當之身心發展警惕
    自持，竟猶施用足以導致精神障礙、性格異常，甚至造成生
    命危險之毒品，戕害一己之身心健康，對社會治安可能之危
    害程度非微，惟其於犯罪後尚能坦承犯行等一切情狀，分別
    量處如主文所示之刑，並依刑法第51條第5 款規定定其應執
    行之刑，以示懲儆。再按中華民國九十六年罪犯減刑條例第
    5 條規定「本條例施行前，經通緝而未於中華民國96年12月
    31日以前自動歸案接受偵查、審判或執行者，不得依本條例
    減刑。」係指於該條例施行前經通緝，而未於96年12 月31
    日自動歸案者，不得依該條例減刑，如係於該條例施行後，
    始因逃匿而通緝者，即不適用上開條例第5 條之規定（最高
    法院81年度臺非字第67號判決意旨可資參照）。本件被告係
    於中華民國九十六年罪犯減刑條例施行後，始因逃匿而通緝
    ，即無同條例第5 條之適用。又本件被告前揭施用第一級、
    第二級毒品之犯罪時間在96年4 月24日以前，合於中華民國
    九十六年罪犯減刑條例所定得予減刑之規定，應依同條例第
    2 條第1 項第3 款之規定分別減刑如主文所示，並定其減刑
    後應執行之刑及諭知易科罰金之折算標準，附此敘明。
據上論斷，應依刑事訴訟法第273 條之1 第1 項、第299 條第1
項前段，毒品危害防制條例第10條第1 項、第2 項，刑法第11條
前段、第47條第1 項、第51條第5 款、第41條第1 項前段，中華
民國九十六年罪犯減刑條例第2 條第1 項第3 款、第7 條、第9
條、第10條第1 項，判決如主文。
本案經檢察官劉仕國到庭執行職務
中    華    民    國    98    年    8     月    18    日
                    刑事第十四庭    法  官  張江澤
以上正本證明與原本無異。
如不服本判決，應於判決送達後10日內敘明上訴理由，向本院提
出上訴狀 (應附繕本) ，上訴於臺灣高等法院。其未敘述上訴理
由者，應於上訴期間屆滿後20日內向本院補提理由書「切勿逕送
上級法院」。
                                    書記官  梁宜庭
中    華    民    國    98    年    8     月    19    日
附錄本案論罪科刑法條全文：
毒品危害防制條例第10條
施用第一級毒品者，處六月以上五年以下有期徒刑。
施用第二級毒品者，處三年以下有期徒刑。


司法院資訊處製作；財團法人民間司法改革基金會備份。
